Inventaris van het archief van de Koninklijke Maatschappij tot Bevordering van de Pharmacie, 1841-1980 (1981)
Nationaal Archief, Den Haag
Koninklijke Maatschappij tot Bevordering van de Pharmacie (Farmacie)
KNMP
1841-1981
merendeel 1841-1980
I20607
189.60 meter; 3181 inventarisnummers.
Normale geschreven, getypte en gedrukte documenten.
Nationaal Archief, Den Haag
Koninklijke Nederlandse Maatschappij tot Bevordering van de Pharmacie, 1842-
De Koninklijke Maatschappij tot Bevordering van de Pharmacie is een beroepsorganisatie van apothekers. Zij houdt zich bezig met de belangenbehartiging van haar leden, met prijs- en vergoedingssystemen en met de wettelijke regelingen op het gebied van de gezondheidszorg Het archief bevat onder meer notulen van de algemene vergaderingen en van het Hoofdbestuur. Het merendeel van de stukken is op onderwerp geordend en bevat stukken over een breed scala van onderwerpen: de economische en sociale positie van apothekers, de geneesmiddelenvoorziening, contacten met ziekenfondsen e.d. Uit de periode van de Tweede Wereldoorlog zijn er stukken over maatregelen tegen joodse apothekers, de Nederlandsche Apothekerskamer, de geneesmiddelenvoorziening in oorlogstijd en zuiveringskwesties (met persoonsdossiers). Gedeponeerd is tevens het archief van de Commissie voor Ziekenfondsaangelegenheden.
Archiefvorming
Geschiedenis van de archiefvormer
De Koninklijke Nederlandse Maatschappij ter bevordering der Pharmacie is de overkoepelende beroeps- en brancheorganisatie van apothekers en behartigt zowel de belangen van haar leden als die van de farmacie.
Geschiedenis van het archiefbeheer
De verwerving van het archief
Het archief is voor langere tijd in beheer, niet in eigendom verkregen.
MAISAO-WOTAP; 2.19
Aanwijzingen voor de gebruiker
Openbaarheidsbeperkingen
Volledig openbaar.
Materiële beperkingen
Aanvraaginstructie
Openbare archiefstukken kunnen online worden aangevraagd en gereserveerd. U kunt dit ook via de terminals in de studiezaal van het Nationaal Archief doen. Om te kunnen reserveren dient u de volgende stappen te volgen:
U maakt een profiel aan op www.gahetna.nl, en logt vervolgens in
Via de archiefinventaris (alleen de beschrijvingen met rode nummers) selecteert u het gewenste archiefstuk door op de knop 'Reserveren' te klikken
In het volgende scherm geeft u aan op welke dag u het archiefstuk wilt inzien
Indien u zich bevindt in de studiezaal en een tafelnummer heeft ontvangen kunt u dit nummer vermelden. Als u geen tafelnummer heeft kunt u tafelnummer 777 laten staan
Vervolgens bevestigt u uw reservering door deze te versturen.
Verwant materiaal
Beschikbaarheid van kopieën
Afgescheiden archiefmateriaal
Stukken overgedragen aan het Gemeentearchief in Den Haag
1. Notulen van vergaderingen van het leesgezelschap "Tot Onderricht". 1856-1876
2-4. Notulen van vergaderingen van het departement 's-Gravenhage van de Nederlandsche Maatschappij tot Bevordering der Pharmacie. 1856-1905
5. Notulen van algemene ledenvergaderingen van de vereniging HAMEA. 1928-1947
Beschrijving van de series en archiefbestanddelen
- NOTULEN., I
  - Notulen van algemene vergaderingen., 1846-1890; 1-4
    - Deel A: 1846-1853., 1
    - Deel B: 1854-1867., 2
    - 1868-1885, 3
    - 1886-1890, 4
  - Notulen van vergaderingen van het hoofdbestuur., 1841-1946; 5-16
    - 1841-1868, 5
    - Juni 1868-april 1888, 6
    - April 1888-december 1898, 7
    - 1899-1907, 8
    - 1908-april 1912, 9
    - 30 april 1912 - juni 1914, 10
    - Juli 1914 - februari 1918, 11
    - 21 februari 1918 - oktober 1922, 12
    - November 1922 - april 1932, 13
    - Juni 1932 - september 1936, 14
    - Oktober 1936 - maart 1940, 15
    - Februari 1940 - juni 1946, 16
  - "Notulenboek der vergaderingen achter gesloten deuren"., 1894-1906; 17
  - Notulen van vergaderingen van de Permanente Commissie., 1845-1886; 18-19
    - 1845-1875, 18
    - 1879-1886, 19
  - Notulen van vergaderingen van de commissie voor het ziekteverzekeringswezen., 1919-1921; 20
  - Kladnotulen van vergaderingen van de commissie voor het ziekteverzekeringswezen., 1938-1941; 21-22
    - 1938-1940, 21
    - 1940-1941, 22
  - Notulenboek van de commissie van het geldelijk beheer., 1923-1941; 23
  - Notulenboek "deel V" van een commissie inzake sociale belangenbehartiging., 1933-1941; 24
- CORRESPONDENTIE-REGISTER., II
  - "Copieboek van den archivarius"., 1845-1863; 25
  - Kopieboeken: register van uitgaande brieven., 1844-1906; 26-30
    - deel I: 1844-1866., 26
    - deel II: 1866-1888., 27
    - deel III. 1888-1897., 28
    - deel IV: 1897-1899., 29
    - deel V: 1899-1906., 30
- RUBRIEKEN EN DOSSIERS OVER DE PERIODE 1880-1930., III
  - Algemene vergaderingen: ingekomen stukken, geloofsbrieven, kladnotulen, officiële verslagen, vaststelling agenda, afvaardigingen, stemmingen, etc., 1911-1930; 31-32
    - 1911-1921, 31
    - 1922-1930, 32
  - Ziekteverzekering: Wetgeving Veegens, Wetgeving Talma, Rijksverzekeringsbank, Rapport commissie voor de tarieven, Voorstel Utrecht 1911 (later ingetrokken), Raad van Arbeid, Ongevallen- en Ziekteverzekering 1929-1932., 1907-1932; 33
  - Statuten en wetten: van de Maatschappij en de daaronder ressorterende departementen, van de commissie van Vakorganisatie, etc. Bevat ook stukken betreffende beraad over ontwerpen en over jaarverslagen van verenigingen., 1905-1926; 34
  - Onderzoek van voedingsmiddelen: wetgeving op keuringen, uitvoeringswerkzaamheden van keuringsdiensten, oprichting van het Centraal Laboratorium, Brochure De Waal., 1905-1928; 35
  - Adressen van de maatschappij inzake alle vormen van wetgeving: Zondagsrust; verordeningen inzake scheepskisten; avond- en nachtsluiting; zaak Zaamslag; bevoegdheid geneeskunde, etc., 1902-1928; 36
  - Weekblad van de Pharmacie, advertentiën: toelatingsbeleid en uitsluiting van apothekers. Klachten over leden., 1904-1930; 37
  - Huishoudelijke aangelegenheden: Ledenlijst; departementsvergaderingen; opheffing van departementen (Dordrecht); oprichting van departementen; aanvragen van lidmaatschap; moeilijkheden over bepaling hoofdelijke omslag; gebied der departementen; onderwerpen voor commissies: salariëring apothekers; hergroepering van departementen., 1904-1919; 38
  - Staatscommissie voor de Pharmacopee: algemeen; supplement van Rotterdam; homeopatisch supplement., 1909-1926; 39
  - Ondersteuningsfonds., 1906-1929; 40
  - Departement Noord-Brabant., 1911-1930; 41
  - Uitvoering ziekteverzekering: ziekenfondsen: adressen. rapporten. kwesties met ziekenfondsen (Middelburg. Zutphen. Tilburg), bindend besluit om eisen aan ziekenfondsen te stellen, 1912., 1902-1930; 42-43
    - 1902-1906, 42
    - 1911-1930, 43
  - Samenwerking met de Maatschappij tot bevordering der Geneeskunst., 1899-1930; 44-45
    - Algemeen. 1899-1918, 44
    - Inzake ziekenfondsen van de Maatschappij: Afdelingsziekenfondsen. centrale organisatie in ziekenfondsen. centraal bureau voor ziekenfondszaken. 1899-1930, 45
  - Beraad over voedingsmiddelen: Conferenties. samenwerking met de chemische vereeniging. adressen aan Almelo. advies over examen voedingsmiddelenscheikundige., 1911-1920; 46
  - Algemeene Nederlandsche Pharmacologische Studenten Vereeniging., 1909-1926; 47
  - Nederlandsch-Indische Apothekers Vereeniging., 1923-1930; 48
  - Bond van Groothandelaren; Drogistenbond. Algemeen; protest tegen premie van 1% tegen transportrisico., 1918-1930; 49
  - Onbevoegde verkoop, gesignaleerd door de Orogistenbond., 1912-1918; 50
  - Onbevoegde verkoop, gesignaleerd door de Nederlandsche Merkenvereeniging., 1918-1930; 51
  - Hoofdbestuur: interne correspondentie., 1905-1920; 52
  - Hoofdbestuur: correspondentie inzake Leden, bedanken, eerbewijzen, wetenschappelijke contacten, rubriek "medaillefonds"., 1884-1918; 53
  - Hoofdbestuur: rubriek medaillefonds. Regeling der reiskosten., 1912-1920.; 54
  - Hoofdbestuur: circulaires., 1919-1930; 55-56
    - 1919-1923, 55
    - 1924-1930, 56
  - Maatschappelijke belangen: aantal apothekers in de verschillende plaatsen in Nederland, 1880; Commissie voor maatschappelijke belangen; apotheekhoudende geneeskundigen., 1880-1930; 57
  - Militaire apothekers en Leveringen aan militairen: voorschriften van het ministerie van Oorlog, adressen, praktijkgevallen., 1910-1923; 58
  - Handhaving opiumwet., 1921-1926; 59
  - Woordmerken; merkenwet, octrooiwet., 1906-1928; 60
  - Zaak-Romijn (betreft industriële eigendom)., 1907; 61
  - Departement Groningen., 1907-1930; 62
  - Departement Gelderland., 1907-1930; 63
  - Departement 's-Gravenhage., 1906-1930; 64
  - Departement Amsterdam., 1914-1930; 65-66
    - Niet gespecificeerd, 65
    - Niet gespecificeerd, 66
  - Departement Rotterdam., 1908-1931; 67-68
    - Niet gespecificeerd, 67
    - Niet gespecificeerd, 68
  - Departement Noord-Holland, 1910-1924; 69
  - Departement Overijssel, 1903-1930; 70
  - Departement Utrecht., 1902-1930; 71-72
    - Niet gespecificeerd, 71
    - Niet gespecificeerd, 72
  - Departement Haarlem., 1911-1930; 73
  - Departement Leiden., 1912-1921; 74
  - Apothekersbediendenbond en Adsistentenbond: algemeen, assistenten-opleiding., 1902-1930; 75
  - Departement Friesland, Nederlandsche Tramweg Maatschappij in Friesland., 1904-1930; 76
  - Departement Zeeland., 1908-1930; 77
  - Departement Limburg., 1906-1930; 78
  - Verbond der Fabrikanten van Merkenartikelen., 1909-1916; 79
  - Gemeente-apotheken: levering aan armen., 1921-1923; 80
  - Rechtszaken., 1895-1919; 81
  - Departement Dordrecht., 1903-1930; 82
  - Archiefstukken van het departement Dordrecht., 1894-1910; 83
  - Dossier "Leerdam"., 1921; 84
  - Gewone en buitengewone algemene vergaderingen., 1911-1921; 85
  - Departement Gouda., 1919-1930; 86
  - Wetsontwerp tot wijziging der wet op de artsenijbereidkunde, 1915; 87
  - Wet, regelende de uitoefening der artsenijbereidkunst., 1925; 88
  - Steun aan Duitse apothekers; contacten met het buitenland., 1919-1930; 89
  - Rapport inzake staatsapotheken van n.n., Z.j; 90
  - Steun aan door de oorlog getroffen "Belgische apothekers: hulp aan naar Nederland uitgeweken apothekers, Leuvens boekenfonds, internationale contacten., 1918-1930; 91
  - Ontslag van A.F.F.M. van den Dries als gemachtigde van het hoofdbestuur voor de goedkeuring der afdelingsziekenfondsen., 1914-1915; 92
  - Ziekenfonds Alkmaar., 1914-1916; 93
  - Ziekenfonds Delft., 1915-1918; 94
  - Ziekenfonds Woerden., 1915-1916; 95
  - Ziekenfonds oud-Beyerland., 1916; 96
  - Ziekenfonds Deventer., 1916; 97
  - Ziekenfondswezen., 1912-1928; 98
  - Ontwerp-overeenkomst met de Nederlandsche Maatschappij tot Bevordering van de Geneeskunst., 1913-1917; 99
  - Kamerstukken inzake de Ziektewet. met aantekeningen., 1915-1916; 100
  - Crisiszaken tijdens de Eerste Wereldoorlog: prijsverhoging van geneesmiddelen; geneesmiddelenschaarste, maximumprijzen. zaak-Stork., 1914-1918; 101
  - Bevordering der chemische industrie., 1915-1916; 102
  - Centrale Gezondheidsraad., 1915-1915; 103
  - Algemeen afdelingsziekenfonds Apeldoorn. Zutphen., 1915-1916; 104
  - Algemeen afdelingsziekenfonds Assen., 1916; 105
  - Algemeen afdelingsziekenfonds Noord- en Zuidbeveland., 1916; 106
  - Algemeen afdelingsziekenfonds 's-Gravenhage., 1916-1918; 107
  - Algemeen afdelingsziekenfonds Haarlem., 1916-1917; 108
  - Algemeen afdelingsziekenfonds Westland., 1916; 109
  - Algemeen afdelingsziekenfonds Oude IJssel., 1916-1917; 110
  - Onkosten, verbonden aan de bereiding van ziekenfondsrecepten., 1916-1930; 111
  - Commissie voor de receptentaxe (inzake ziekenfondsen)., 1926-1930; 112
  - Receptentaxen voor ziekenfondsen. getoetst door de Maatschappij., 1922-1930; 113
  - Brieven van de voorzitter., 1910-1920; 114
  - Brieven van V. van Itallie. secretaris., 1920-1922; 115
  - Benoeming van correspondenten.met apothekersverenigingen in Nederland., 1916-1921; 116
  - Salarissen van apothekersbeambten., 1916-1921; 117
  - Nederlandsche Apothekersvereniging., 1918-1930; 118
  - Distributie., 1917-1920; 119
  - Huldeblijk W.P. Ruysch., 1918; 120
  - Pharmaceutische Crisiscommissie., 1918-1921; 121
  - Pensioenfonds voor Assistenten., 1919-1920; 122
  - Toeslagfonds: algemeen, enquête toeslagfonds., 1927-1930; 123
  - Pensioenfonds voor het Pharmaceutisch Hulppersoneel., 1915-1920; 124
  - Formularium Medicamentorum Neerlandicum., 1919-1930; 125
  - Bureau voor Wetenschappelijke Voordrachten., 1920-1921; 126
  - Commissie tot bewerking van een Voorschriftenboek., 1918-1921; 127
  - Correspondentie van de penningmeester: algemeen, over contributies, over het reserve-kapitaal., 1918-1930; 128
  - Jaarverslagen van departementen en commissies., 1919-1923; 129
  - Candidaten voor het hoofdbestuur en commissies., 1923-1929; 130
  - Arbeidswet 1919., 131
  - Terpentijndistributie 1918., 132
  - Leveringen van geneesmiddelen aan armlastingen., 1919-1930; 133
  - Opmerkingen over het ontwerp-reglement Pensioenen Invaliditeitskas voor het pharmaceutisch personeel., 1919; 134
  - Rekening en verantwoording van afdelingszieken-fondsen., 1919-1929; 135
  - Suikerdistributie., 1918-1920; 136
  - Middenstandsziekenfonds., 1913-1920; 137
  - Ereraad., 1919-1926; 138
  - Salarisactie., 1919-1923; 139
  - Trustcommissie., 1919-1930; 140
  - Commissie voor de Adsistentenopleiding., 1914-1920; 141
  - Nederlandsche Vereeniging van Spoorwegapothekers., 1920-1930; 142
  - Zaak 8ergsma, betreffende het Zieken- en Ondersteuningsfonds der Nederlandsche Spoorwegen., 1920-1930; 143
  - Afrekeningen met het Zieken- en Ondersteuningsfonds der Nederlandsche Spoorwegen., 1923-1930; 144
  - Honoraria bij de ziekenfondsen, wet op de zieken- verzorging., 1920; 145
  - Algemeen Mijnwerkersfonds van de Steenkolenmijnen In Limburg., 1918-1930; 146-147
    - Niet gespecificeerd, 146
    - Niet gespecificeerd, 147
  - Briefwisseling tussen voorzitter en secretaris., 1921-1930; 148-149
    - 1921-1927, 148
    - 1928-1930, 149
  - Wetscommissie: commissie tot omvorming van statuten en reglementen, gewijzigde statuten en reglementen van Amsterdam en Den Haag., 1920-1922; 150
  - Contracten met ziekenfondsen., 1920-1925; 151
  - Middenstandsziekenfondsen., 1917-1919; 152
  - Eerste voorstel van het departement 's-Gravenhage inzake contracten met groothandelaren., 1923; 153
  - Penetraties in Beek, 1921; in IJmuiden., 1932; 154
  - Commissie voor geneeskundige hulp aan ziekenhuizen in Weenen., 1919-1930; 155
  - Ziekenfondsgegeven., 1921-1930; 156
  - Commissie voor het toezicht op het geldelijk beheer., 1922-1930; 157
  - Nederlandsch Verbond van Vakvereenigingen., 1922-1924; 158
  - Levering aan militairen in Amsterdam., 1914-1929.; 159
  - Commissie voor de prijzeneenheid., 1923-1924; 160
  - Commissie tot onderzoek van het specialité-vraagstuk., 1923-1930; 161
  - Reclame., 1924-1930; 162
  - Titel van assistent-apotheker., 1923-1930; 163
  - Voorstellen voor de algemene vergaderingen., 1924-1928; 164
  - Commissie tot onderzoek naar de mogelijkheid om meer eenheid te brengen in het ziekenfondswezen in ons land., 1924-1925; 165
  - Commissie voor vennootschappelijke en filiaal-apotheken., 1924-1928; 166
  - Penetratie in Zandvoort., 1924-1930; 167
  - Waarneming in de apotheken., 1908-1930; 168
  - Jubilea., 1895, 1925-1926; 169
  - Agenda's hoofdbestuursvergaderingen., 1925-1930; 170
  - Exploitatie van een apotheek., 1922-1923; 171
  - Op- en aanmerkingen op de taxe (inzake recepten van ziekenfondsen)., 1925-1926; 172
  - Controle op verpakte geneesmiddelen., 1925-1930; 173
  - Apotheekhoudende geneeskundigen op de grens van gemeenten met apotheek., 1926-1929; 174
  - Correspondentie van het hoofdbestuur., 1928-1B30; 175
  - Specialité-voorschriftenboekje., 1927; 176
  - Distributie van sera en vaccins., 1926-1928; 177
  - Inrichting van apotheken door onbevoegden, bespreking met de groothandelaren., 1927-1931; 178
  - Commissie voor pharmaceutische handelsbelangen., 1928-1931; 179
  - Studiereis., 1927-1928; 180
  - Controle van koortsthermometers., 1927-1930; 181
  - R.K. Werkliedenverbond., 1927-1930; 182
  - Pastoor Herman's geneesmiddelen, onderzoek na aanbeveling., 1928; 183
  - Vragenlijst en enquête inzake ziekenfondshonoraria., 1928; 184
  - Model van een provisorcontract, en van contracten van apothekers werkzaam in een filiaalapotheek., 1927-1930; 185
  - Commissie voor een hernieuwde druk van Stoeder's Geschiedenis der Pharmacie in Nederland., 1927; 186
  - Enquête inzake salarissen van assistenten., 1928; 187
  - vervalt., 188
  - Ziekenfondshonoraria. Enquête, 1928-1930; 189
  - Insuline, verstrekt via ziekenfondsen., 1928-1930; 190
  - Steun bij vestiging van apothekers., 1928; 191
  - Lijst C: levering van geneesmiddelen aan niet apothekers., 1910-1929; 192
  - Correspondentie over levering van scheepsmedicamenten., 1918-1930; 193
  - Diversen., 1920-1930; 194
  - Ledenregisters., 1928; 195
  - Ersatz- en speciaal-preparaten., 1928; 196
  - Penetratie van apotheken in Nieuw-Amsterdam en Makkum., 1928-1930; 197
  - Apotheek Ausems in Culemborg., 1929; 198
  - Introductie van ereleden in algemene vergaderingen., 1924-1931; 199
  - Overzicht systeemvereenvoudiging van ziekenfondsadministratie., 1921; 200
  - Hypotheken uitgegeven door de n.v. V.N.A., 1930-1938; 201
  - Maatschappij Ziekenfonds Arnhem en omstreken., 1930; 202
  - Correspondentie met mrs. Voûte en Salm over een apotheek in Oegstgeest., 1930; 203
  - Archiefstukken van Vereeniging van Nederlandsche Chemische en Pharmaceutische Industrie inzake een tentoonstelling in Brussel in, 1910; 204
- STUKKEN, GEORDEND VOLGENS HET DOSSIERSTELSEL, ONTWORPEN IN 1931, IV
  - Bureau van de Maatschappij., 1
    - dossiernr. 100. - Organisatie van het bureau., 205
    - Gedeponeerde archiefstukken van de Nederlandsche Apothekers-Kamer., 1943-1944; 206
    - dossiernr. 101/101a. - Laboratorium., 207-209
      - Niet gespecificeerd, 207
      - Niet gespecificeerd, 208
      - Niet gespecificeerd, 209
  - Interne Organisatie., 2
    - dossiernr. 200. - Interne Organisatie., 210
    - dossiernr. 201. - Ordening der pharmacie., 211
    - dossiernr. 210. - Algemene vergadering., 1931-1941; 212-226
      - 1931, 212
      - 1932, 213
      - 1933, 214
      - 1934, 215
      - 1935, 216-217
        - Niet gespecificeerd, 216
        - Niet gespecificeerd, 217
      - 1936, 218-220
        - Niet gespecificeerd, 218
        - Niet gespecificeerd, 219
        - Niet gespecificeerd, 220
      - 1937, 221
      - 1938, 222
      - 1939, 223
      - 1940, 224
      - 1941, 225-226
        - Niet gespecificeerd, 225
        - Niet gespecificeerd, 226
    - dossiernr. 211. - Hoofdbestuursvergaderingen. notulen. enz., 1939-1942; 227-230
      - 1939, 227
      - 1940, 228
      - 1941, 229
      - 1942, 230
    - dossiernr. 220. - Departementen in het algemeen., 1931-1942; 231-233
      - 1931-1933, 231
      - 1934-1935, 232
      - 1935-1942, 233
    - dossiernr. 220.1. - Departement Amsterdam., 1931-1942; 234-237
      - 1931-1933, 234
      - 1934-1936, 235
      - 1937-1939, 236
      - 1939-1942, 237
    - dossiernr. 220.2. - Departement Dordrecht., 238
    - dossiernr. 220.3. - Departement Friesland., 239
    - dossiernr. 220.4. - Departement Gelderland., 240
    - dossiernr. 220.5. - Departement Gouda., 241
    - dossiernr. 220.6. - Departement 's-Gravenhage., 242
    - dossiernr. 220.7. - Departement Groningen., 243
    - dossiernr. 220.8. - Departement Leiden., 244
    - dossiernr. 220.9. - Departement Limburg., 245
    - dossiernr. 220.10. - Departement Noord-Brabant., 246
    - dossiernr. 220.11. - Departement Noord-Holland., 247
    - dossiernr. 220.11a. - Departement Haarlem., 1931-1935; 248
    - dossiernr. 220.12. - Departement Overijssel., 249
    - dossiernr. 220.13. - Departement Rotterdam., 250
    - dossiernr. 220.14. - Departement Utrecht., 251
    - dossiernr. 220.15. - Departement Zeeland., 252
    - dossiernr. 220.16. - Statuten en reglementen der departementen., 253
    - dossiernr. 221. - Statuten en reglementen van apothekersverenigingen., 254
    - dossiernr. 221. - Alkmaarse apothekersvereniging, 1938-1939; 255
    - dossiernr. 221. - Amersfoortse apothekersvereniging., 1931-1939; 256
    - dossiernr. 221. - Apeldoornse apothekersvereniging., 1938-1942; 257
    - dossiernr. 221. - Arnhemse apothekersvereniging., 258
    - dossiernr. 221. - Bergen op Zoomse apothekersvereniging., 1933-1935; 259
    - dossiernr. 221. - Bosse apothekersvereniging., 1938-1941; 260
    - dossiernr. 221. - Bredase apothekersvereniging., 261
    - dossiernr. 221. - Delftse apothekersvereniging., 262
    - dossiernr. 221. - Deventer apothekersverengiging., 1938-1841; 263
    - dossiernr. 221. - Eindhovense apothekersvereniging., 264
    - dossiernr. 221. - Enschedese apothekersvereniging., 265
    - dossiernr. 221. - Goudse apothekersvereniging., 1933-1941; 266
    - dossiernr. 221. - Groningse apothekersvereniging., 1935-1941; 267
    - dossiernr. 221. - Haarlemse apothekersvereniging., 1935-1941; 268
    - dossiernr. 221. - Heerlense apothekersvereniging., 1931; 269
    - dossiernr. 221. - Helderse apothekersvereniging., 1931-1937; 270
    - dossiernr. 221. - Helmondse apothekersvereniging., 1934-1941; 271
      's-Hertogenbosch: Zie Bossche apothekersvereniging.
    - dossiernr. 221. - Hilversumse apothekersvereniging., 1936-1940; 272
    - dossiernr. 221. - Hoornse apothekersvereniging., 1940; 273
    - dossiernr. 221. - Kamper apothekersvereniging., 1940; 274
    - dossiernr. 221. - Leeuwarder apothekersvereniging., 1931-1939; 275
    - dossiernr. 221. - Maastrichtse apothekersvereniging., 1931-1933; 276
    - dossiernr. 221. - Mijnstreek, apothekersvereniging., 1933-1940; 277
    - dossiernr. 221. - Neuzense apothekersvereniging., 1932-1939; 278
    - dossiernr. 221. - Nijmeegse apothekersvereniging., 279
    - dossiernr. 221. - Roermondse apothekersvereniging., 1938; 280
    - dossiernr. 221. - Schiedamse apothekersvereniging., 281
      Terneuzen: zie Neuzense apothekersvereniging.
    - dossiernr. 221. - Tilburgse apothekersvereniging., 282
    - dossiernr. 221. - Utrechtse apothekersvereniging., 1933-1935; 283
    - dossiernr. 221. - Vlaardingse apothekersvereniging., 1931-1936; 284
    - dossiernr. 221. - Vlissingse apothekersvereniging., 1933; 285
    - dossiernr. 221. - Winschoter apothekersvereniging., 1931; 286
    - dossiernr. 221. - IJmuidense apothekersvereniging., 1933-1937; 287
    - dossiernr. 221. - Zaanlandse apothekersvereniging., 1932-1941; 288
    - dossiernr. 221. - Zeister apothekersvereniging., 1935-1939; 289
    - dossiernr. 221. - Zierikzeese apothekersvereniging., 1934-1938; 290
    - dossiernr. 221. - Zutphense apothekersvereniging. 1841., 291
    - dossiernr. 221. - Zwols apothekersvereniging., 1933-1942; 292
    - dossiernr. 223. - Candidaatleden., 293
    - dossiernr. 224. - Buitengewone leden., 1940; 294
    - dossiernr. 226. - Groep van ziekenhuis- en gemeente-apothekers., 295
    - dossiernr. 227. - Adviseurs van het hoofdbestuur., 296
    - dossiernr. 227.1. - Adviseurs van het hoofdbestuur in Nederlandsch-Indië., 297
    - dossiernr. 228. - Hoofdbestuur: algemeen., 298
    - dossiernr. 228a. - Voorzitters der Maatschappij., 1939; 299
    - dossiernr. 228.1. - Ing. Nieuwenhuis., 1935-1942; 300
    - dossiernr. 228.2. - Dr J. Birza., 1937-1941; 301
    - dossiernr. 228.3. - Dr R. Feenstra., 1937-1941; 302
    - dossiernr. 228.4. - J.A. Koning., 1936-1942; 303
    - dossiernr. 228.5. - Dr T. Potjewijd., 1938-1941; 304
    - dossiernr. 228.6. - Dr P.F. van Senus., 1941-1942; 305
    - dossiernr. 228.7. - R.F. Armbrust., 1941-1942; 306
    - dossiernr. 229. - Dagelijks bestuur., 307
    - dossiernr. 230. - Commissies., ---
      Niet aangetroffen.
    - dossiernr. 231. - Commissie voor Maatschappelijke Belangen., 308
    - dossiernr. 232. - Commissie voor de Tarieven., 309
    - dossiernr. 233. - Commissie N.M.P. ("Permanente commissie")., 310
    - dossiernr. 233.1. - Commissie N.M.P.: preparaten., 311